【裁判字號】    90,易,1763
【裁判日期】    900803
【裁判案由】    毀棄損壞
【裁判全文】
臺灣臺中地方法院刑事判決                          九十年度易字第一七六三號
    公  訴  人  台灣台中地方法院檢察署檢察官
    被      告  丙○○
    選任辯護人  李宗炎律師
右列被告因毀棄損壞案件，經檢察官提起公訴（九十年度偵字第五七七五號），本院
判決如左：
    主  文
丙○○損壞他人如附表所示之物，足以生損害於他人，處有期徒刑參月，如易科罰金
，以參佰元折算壹日。
    事  實
一、丙○○原為乙○○設在台中市○○○街四號郵局對面路邊所擺設甜甜圈攤位送貨
    ，因不滿謝陳鶴時常將所有之車牌號碼ＯＨ─六八七九號自小客車停放於同街四
    號前，竟基於毀損之犯意，於民國（下同）九十年三月六日凌晨四時三十分許，
    持其所有之鐵鎚一支，接續敲毀停放在該郵局走廊之上開自小客車之如附表所示
    之物，使該等物品均損壞，致生損害於謝陳鶴。
二、案經謝陳鶴訴由台中市警察局第一分局報告台灣台中地方法院檢察署檢察官偵查
    起訴。
    理  由
一、訊據被告丙○○固坦承受雇於乙○○，並為之送貨至甜甜圈攤位等情，惟矢口否
    認有為右揭犯行，辯稱：案發當晚伊住在台中市○○路○段二巷三弄十九號三樓
    ，當晚十一時多，伊就睡覺了，睡覺前未經過五權五街四號門前，且每日晚上十
    二時過後至凌晨八時止，大門遙控器及二樓鐵門鑰匙均由屋主乙○○管理，伊本
    身並無鑰匙，不可能去毀損告訴人之車子云云。然查：告訴人謝陳鶴於本院審理
    時指稱：當天被告在敲伊車子時伊沒有看到，但是後來被告再敲對面那台白色的
    車子（即車牌號碼三Ｊ─五八四○號自小客車，毀損部分未據告訴）時伊有看到
    ，伊是從身材體型來認出被告，因為被告星期一到星期五都會載甜甜圈過來給歐
    巴桑賣，有時候一天可以看到二次，所以才會認出是被告（見本院九十年六月十
    八日訊問筆錄）；又證人丁○○於本院審理時證稱：當天早上約四點左右，伊在
    五樓餵狗，當時聽到有敲擊東西的聲音很大聲，所以就向下探頭看，看到有一個
    人騎著機車，當時機車還在發動中，大燈有關掉，拿著一支很像榔頭的東西在敲
    ，因為很大聲所以有很多人都探頭出來看，因為在樓上看不清楚車牌號碼，這個
    人先敲伊太太的車之後，因為有台自小客車剛好經過，所以該人就騎機車走了，
    之後該人又繞回來，再敲伊家對面的一台白色的車子，這時間約幾秒鐘而已，因
    為被告每天都有來送貨，總共送了二、三個月，所以對被告體型身材很清楚，才
    認出是被告（見本院九十年六月十八日訊問筆錄）；另證人甲○○於本院審理時
    亦證稱：伊之前去郵局時曾看過被告，所以對被告有印象。案發當時伊在公館路
    口等紅綠燈，聽到有人在敲東西，剛開始以為有人在敲郵局提款機，等紅燈過了
    路口後，伊車開到前面時才發現有人在敲車窗玻璃，那時候伊看到敲車子的人戴
    安全帽，但印象中安全帽沒有面罩，該人穿著淺灰色的衣服，伊當時把車窗搖下
    來，沒有踩油門，那個人把臉轉過來看一下，當時距離不到二公尺，也有路燈，
    所以伊可以看清楚敲車人的臉，那時候只覺得很面熟，就開車走了，之後證人丁○○到伊店裡買飼料，說心情不好，車子被敲壞了，又說車子是停在郵局附近，
    伊才想到這件事情（見本院九十年七月九日訊問筆錄）等語明確，並有估價單一
    紙、刑案現場圖一紙及現場照片數幀在卷可稽；被告雖辯稱：證人甲○○為告訴
    人之友，故認證人甲○○之證言不足採信云云。然被告於本院審理時亦陳稱：伊
    與證人甲○○素不相識，且無仇隙（見本院九十年七月九日訊問筆錄）等語。則
    證人甲○○既與被告無冤無仇，則實無誣陷之理。綜上所述，足見被告確有為上
    開犯行。另證人乙○○雖到庭證述：伊印象中被告於九十年三月五日當日是在伊
    那裡過夜，當時被告應該在睡覺，因已超過晚上十二時，伊平日在早上八點半開
    門，晚上八點關門，被告雖住在伊那裡，但並未給被告鑰匙，出去、進來都要用
    鑰匙，所以伊要求被告在晚上十二點前必須回來等語。然衡諸常情，被告為該屋
    之使用人卻無該屋之鑰匙，若證人乙○○臨時有事不在，而無法為之開門時，被
    告則須在外守侯直至證人乙○○返來為止，實諸多不便；另若果如證人乙○○所
    稱：該屋進出均須鑰匙，而僅乙○○有該屋之鑰匙，則證人乙○○不在，有事故
    發生時，在屋內之人均無法由門口逃生，而有遭致生命危險之虞，亦與一般生活
    經驗法則有悖，是實難僅以證人乙○○上開證言，而為被告有利之認定。是被告
    上開所辯，尚不足採信。本件事證明確，被告犯行洵堪認定，應予依法論科。
二、核被告丙○○所為，係犯刑法第三百五十四條之毀損罪。又被告於上開時、地，
    以鐵鎚敲擊告訴人所有車輛之如附表所示之物之行為，係基於同一毀損犯意下之
    接續行為，僅侵害一個法益，只論以一罪。爰審酌被告僅因與告訴人之車輛停放
    問題，即以暴力毀損他人物品，且其犯後未能坦承犯行，猶飾詞卸責，暨犯罪手
    段、方法、所生之危害等一切情狀，量處如主文所示之刑，並諭知易科罰金之折
    算標準，以示懲儆。
據上論斷，應依刑事訴訟法第二百九十九條第一項前段，刑法第三百五十四條、第四
十一條第一項前段，罰金罰鍰提高標準條例第一條前段、第二條，判決如主文。
中      華      民      國    九十      年      八      月      三      日
                              臺灣臺中地方法院刑事第六庭
                                  法  官    劉  麗  瑛
右正本證明與原本無異。
如不服本判決，應於送達後十日內向本院提出上訴狀（須附繕本），上訴於台灣高等
法院台中分院。
                                  書記官
中      華      民      國    九十      年      八      月      三      日
附錄論罪科刑法條
刑法第三百五十四條
毀棄、損壞前二條以外之他人之物，或致令不堪用，足以生損害於公眾或他人者，處
二年以下有期徒刑、拘役或五百元以下罰金。
【附表】
毀損項目：
一、前、後擋風玻璃
二、左、右前車門玻璃
三、左、右後車門玻璃
四、左、右前大燈
五、左、右底燈
六、左、右後燈
七、左、右照後鏡


司法院資訊處製作；財團法人民間司法改革基金會備份。
